---
title: "02_plotEvolutionForeigners"
author: "Duc-Quang Nguyen"
date: "2/1/2017"
output: html_document
---

## Related

* [La démographie suisse, galopante et vieillissante, en 9 infographies](http://www.swissinfo.ch/fre/politique/par-les-chiffres_la-démographie-suisse--galopante-et-vieillissante--en-9-infographies/41072892)
* [Defining the 25% foreign population in Switzerland](http://www.swissinfo.ch/eng/society/migration-series--part-1-_who-are-the-25--foreign-population-in-switzerland-/42412156)
* [la Suisse a longtemps été une terre d’immigration pour ses voisin](http://www.hebdo.ch/hebdo/cadrages/detail/démographie-la-suisse-longtemps-été-une-terre-d’immigration-pour-ses-voisins)
* [Land of immigration a "nationalist construct"](http://www.swissinfo.ch/eng/land-of-immigration-a--nationalist-construct-/30383440)
* [Swiss Federal archives](https://www.bar.admin.ch/bar/en/home/research/searching/topics/auf-den-spuren-von-aus--und-einwanderern/einwandererland-schweiz.html)

## Snippets
*  Les non-nationaux représentent désormais près d'un quart de la population totale du pays
* La Suisse est l'un des pays qui compte la plus forte proportion d'étrangers (24,6% en 2015) sur son territoire. Seuls quelques cas particuliers, tels que les pays pétroliers ou des Cités-États comme le Luxembourg, présentent des pourcentages encore plus élevés que la Suisse.
* plus de 80% des étrangers établis en Suisse proviennent de pays européens. Les ressortissants d'Allemagne, d'Italie, du Portugal et de France constituent à eux seuls près de la moitié des étrangers résidant en Suisse.


```{r setup, include=FALSE, message=F}
foreigner.file <-  'input/merged_foreigners_1850_2015.csv'
swiss.file <- 'input/merged_Swisssforeigners_1850_2015.csv'

translation.file <- "input/Evolution of Swiss foreigners - Sheet1.csv"

library(RColorBrewer)
library(tidyr)
library(dplyr)
library(magrittr)
library(countrycode)
library(ggplot2)
library(scales)
library(swiMap)
library(swiTheme)
library(forcats)
library(knitr)

### Interactive 
library(htmltools)
library(htmlwidgets)
library(shiny)
library(swiRcharts)
library(rCharts)
library(streamgraph)

nationality <- data.frame(
  key =     c("Africa",  "Americas", "Asia",    'Oceania', "Unknown",   "Austria", "Turkey",  "Spain",   "France",   "Portugal", "Ex-Yugoslavia", "Germany", "Italy", "Other European country"),
  col =     c("#ac673e", "#336666",  "#ab3d3f", "#996699", "#e5dbcd",   "#2b2b55", "#b3cccc", "#345284", "#303e6c",  "#3f6699",  "#9db6c2",       "#708dad",  "#5879a3","#87a1b8"),
  colannot = c('#844F2F', '#ddeeee', '#5a2626', "white", "white",       "white"   , '#e0ebeb' , '#283F65', '#C9D6D6', '#304E75', '#788C95',       '#566C85', 'white', '#677B8D'),
  x =       c(2010,      1995,        1998,      NA,         NA,         NA,        1992,      1970,      1995,        1996,      1990,            1907,      1967,     1990 ),
  y =       c(5000,        375000,     435000,   NA,         NA,         NA,        575000,    714000,    720000,      810000,    1100000,       1030000,     1250000,  2000900),
  size =    c('0.8em',   '0.8em',      '0.8em',  NA,        NA,          NA,      '0.72em',   '0.72em',   '0.72em',   '0.85em',  '0.95em',         '1.2em',      '1.2em',   '1em' )
, stringsAsFactors = F)


#eu.colors <- c('#2b2b55','#303e6c','#345284','#3f6699','#5879a3','#708dad','#87a1b8','#9db6c2','#b3cccc')
# brewer_pal(palette = "PuBu")(9)
# Darken color for stream labelling -> https://gist.github.com/Jfortin1/72ef064469d1703c6b30
# darken <- function(color, factor=1.6){
#     col <- col2rgb(color)
#     col <- col/factor
#     col <- rgb(t(col), maxColorValue=255)
#     col
# }
# nationality$colannot <- sapply(nationality$col, darken)
#write.csv(nationality[,1], file = "temp.csv", row.names = F)
```

```{r streamgraph}
data.read <- read.csv(foreigner.file)
txt <- loadTranslation(translation.file)

ddd <- data.read

stopifnot(nrow(nationality) == length(unique(ddd$nationality)), all(ddd$nationality %in% nationality$key))

ddd$nationality <- factor(ddd$nationality, levels = nationality$key) #nationality$key[nationality$key != 'Unknown']) #
#ddd %<>% filter(nationality != "Unknown")

annot <- nationality %>% filter(!is.na(x))
annotations <- apply(annot, 1, function(l) {
  paste0("sg_annotate(label = '", l['key'], "', x = '", as.Date( l['x'], format = "%Y"), "', y = ", as.numeric(l['y']), ", color = '", l['colannot'], "', size = '",  l['size'], "')")
})
annotations <- paste0(annotations, collapse = " %>% ")

  lang <- 'EN'
  
# streamgraph layers are stacked based on the levels

  sg <- streamgraph(ddd, nationality, value, year, right = 10, left = 64, height = 730, bottom = 29) %>%
    sg_fill_manual(values = nationality$col)
  
  sga <- eval(parse(text = paste0(" sg %>% ", annotations)))

  sga$sizingPolicy$browser$defaultWidth <- "100%"
  sga$sizingPolicy$browser$padding <- 1
  #sg
  saveWidget(sga, file = "streamgraph_tmp.html", selfcontained = FALSE, libdir = "js")
  html.grabbed <- grab_widgetHTML("streamgraph_tmp.html")

  html.code <- html.grabbed[['html']]
  istart <- min(grep("script", html.code))
  iend <- max(grep("</head>", html.code))
  header <- html.code[istart:iend-1]

  source <- paste0(
    txt["source", lang], ": ", txt["source.name", lang],
    " | ", txt["code", lang], ": ", htmlLink("https://github.com/hrbrmstr/streamgraph", "streamgraphR"),
    " | ", htmlLink("https://twitter.com/duc_qn", "@duc_qn"), " | swissinfo.ch ")
  
  save_html(
    tags$html(
     tags$head(
       HTML(paste0("<link href='https://fonts.googleapis.com/css?family=Open+Sans+Condensed:300,700,300italic&subset=latin,cyrillic' rel='stylesheet' type='text/css'>",
       paste0(header, collapse =""), collapse =""))),
          tags$body(
          h2(HTML(txt['main.title', lang])),
          div(class = "descr", HTML(paste0(txt['descr', lang], " <em>", txt['descr2', lang], "</em>"))),
          h3(HTML(txt['h3', lang])),
          div(class = "container", HTML(html.code[html.grabbed[['istart']]:html.grabbed[['iend']]])),
          div(id = "footer", HTML(txt['footer', lang])),
          div(id = "cite", HTML(source)),
          HTML(iframeresizer)
      )), file = paste0("streamgraph_foreignersEvolution_", lang, ".html"), libdir = "js"
  )
  swi_libWidget_overwrite()


```