---
title: "02_plotEvolutionForeigners"
author: "Duc-Quang Nguyen"
date: "2/1/2017"
output: html_document
---

## Related

* [La démographie suisse, galopante et vieillissante, en 9 infographies](http://www.swissinfo.ch/fre/politique/par-les-chiffres_la-démographie-suisse--galopante-et-vieillissante--en-9-infographies/41072892)
* [Defining the 25% foreign population in Switzerland](http://www.swissinfo.ch/eng/society/migration-series--part-1-_who-are-the-25--foreign-population-in-switzerland-/42412156)
* [la Suisse a longtemps été une terre d’immigration pour ses voisin](http://www.hebdo.ch/hebdo/cadrages/detail/démographie-la-suisse-longtemps-été-une-terre-d’immigration-pour-ses-voisins)
* [Land of immigration a "nationalist construct"](http://www.swissinfo.ch/eng/land-of-immigration-a--nationalist-construct-/30383440)
* [Swiss Federal archives](https://www.bar.admin.ch/bar/en/home/research/searching/topics/auf-den-spuren-von-aus--und-einwanderern/einwandererland-schweiz.html)

## Snippets
*  Les non-nationaux représentent désormais près d'un quart de la population totale du pays
* La Suisse est l'un des pays qui compte la plus forte proportion d'étrangers (24,6% en 2015) sur son territoire. Seuls quelques cas particuliers, tels que les pays pétroliers ou des Cités-États comme le Luxembourg, présentent des pourcentages encore plus élevés que la Suisse.
* plus de 80% des étrangers établis en Suisse proviennent de pays européens. Les ressortissants d'Allemagne, d'Italie, du Portugal et de France constituent à eux seuls près de la moitié des étrangers résidant en Suisse.

## Note about streamgraphR

* Streams can be ordered with passing a sorted factor categorey. However streamgraph's manual colors is based on the alphabetical order of the categories


```{r setup, include=FALSE, message=F}
foreigner.file <-  'input/merged_foreigners_1850_2015.csv'
swiss.file <- 'input/merged_Swisssforeigners_1850_2015.csv'

translation.file <- "input/Evolution of Swiss foreigners - Sheet1.csv"

library(RColorBrewer)
library(tidyr)
library(dplyr)
library(magrittr)
library(countrycode)
library(ggplot2)
library(scales)
library(swiMap)
library(swiTheme)
library(forcats)
library(knitr)

### Interactive 
library(htmltools)
library(htmlwidgets)
library(shiny)
library(swiRcharts)
library(rCharts)
library(streamgraph)

sg_trbl <- c(7, 10, 29, 64)

nationality <- data.frame(
  key =     c("Africa",  "Americas", "Asia",    'Oceania', "Unknown",   "Austria", "Turkey",  "Spain",   "France",   "Portugal", "Ex-Yugoslavia", "Germany", "Italy", "Other European country"),
  col =     c("#ac673e", "#336666",  "#ab3d3f", "#996699", "#e5dbcd",   "#2b2b55", "#b3cccc", "#5879a3", "#303e6c",  "#87a1b8",  "#9db6c2",       "#708dad",  "#345284","#d9e6f2"),
  colannot = c('#844F2F', '#bbdddd', '#5a2626', "white", "white",       "#ddddee"   , '#334d4d' , '#283F65', '#C9D6D6', '#304E75', '#3b535e',       'white', 'white', '#36404a'),
  x =       c(1995,      1994,        1998,      NA,         NA,         1907,        1992,      1970,      1995,        1996,      1986,            1907,      1967,     1975 ),
  y =       c(300000,        375000,     435000,   NA,         NA,         790000,        575000,    714000,    720000,      810000,    1050000,       1030000,     1250000,  1750000),
  size =    c('0.8em',   '0.8em',      '0.8em',  NA,        NA,          '0.75em',      '0.72em',   '0.72em',   '0.72em',   '0.85em',  '0.95em',         '1.3em',      '1.3em',   '1em' )
, stringsAsFactors = F)

annotation <- data.frame(x = as.Date("1910-01-01"), label = "sadfdsaf asdfsdaf")

```

```{r streamgraph}
data.read <- read.csv(foreigner.file)
txt <- loadTranslation(translation.file)

for(lang in colnames(txt)) {
  ddd <- data.read
  
  stopifnot(nrow(nationality) == length(unique(ddd$nationality)), all(ddd$nationality %in% nationality$key))
  ddd$nationality <- factor(txt[as.character(ddd$nationality), lang], levels = txt[nationality$key, lang])
  stopifnot(!any(is.na(ddd$nationality)))

  annot <- nationality %>% filter(!is.na(x))
  annot$key <- txt[annot$key, lang]
  
  annotations <- apply(annot, 1, function(l) {
   # paste0("sg_annotate(label = '", l['key'], "', x = '", as.Date( l['x'], format = "%Y"), "', y = ", as.numeric(l['y']), ", color = '", l['colannot'], "')")
    paste0("sg_annotate(label = \"", l['key'], "\", x = '", as.Date( l['x'], format = "%Y"), "', y = ", as.numeric(l['y']), ", color = '", l['colannot'], "', size = '",  l['size'], "')")
  })
  annotations <- paste0(annotations, collapse = " %>% ")
  
  # order the colors to assume alphabetical ordering of the categories
  col.idx <- match(sort(txt[nationality$key, lang]), txt[nationality$key, lang])
  
  
  ## 1st streamgraph : foreigners layers are stacked based on the levels
  sg <- streamgraph(ddd, nationality, value, year, top = sg_trbl[1], right = sg_trbl[2], bottom = sg_trbl[3], left = sg_trbl[4], height = 550) %>%
    sg_fill_manual(values = nationality$col[col.idx]) %>%
    sg_axis_x(tick_interval = 20)
  sga <- eval(parse(text = paste0(" sg %>% ", annotations))) 
 # sga <- sga %>% sg_annotate(label = txt['descr', lang], x = as.Date("1855-01-01"), y = 2000000, color = 'black', size = "18")
  
  sga$sizingPolicy$browser$defaultWidth <- "100%"
  sga$sizingPolicy$browser$padding <- 1
  #sg
  saveWidget(sga, file = "streamgraph_tmp.html", selfcontained = FALSE, libdir = "js")
  html.grabbed <- grab_widgetHTML("streamgraph_tmp.html")

  html.code <- html.grabbed[['html']]
  istart <- min(grep("script", html.code))
  iend <- max(grep("</head>", html.code))
  header <- html.code[istart:iend-1]

  ## 2nd streamgraph share foreigners  
  data.for <- read.csv(swiss.file)
  data.for$shareFor <- round((data.for$Foreigner / (data.for$Foreigner + data.for$Swiss)), 3)
  # make the data long
  data.for %<>% select(year, shareFor)
  data.for$group <- 'share'
  
  sgb <- streamgraph(data.for, group, shareFor, year, 
                     top = 6, right = sg_trbl[2], bottom = -2, left = sg_trbl[4], 
                     height = 110, offset = "zero", interactive = F) %>% 
    sg_fill_manual(values = c('#66717f', 'red')) %>%
    sg_axis_y(tick_format = ",%") %>%
    sg_annotate(label = txt['title2', lang], x = as.Date("1852-01-01"), y = 0.22, color = '#2F343B', size = 15)
  
  #sgb
  sgb$sizingPolicy$browser$defaultWidth <- "100%"
  sgb$sizingPolicy$browser$padding <- 1
  saveWidget(sgb, file = "streamgraph2_tmp.html", selfcontained = FALSE, libdir = "js")
  html.grabbed2 <- grab_widgetHTML("streamgraph2_tmp.html")
  
  html.code2 <- html.grabbed2[['html']]
  istart2 <- min(grep("script", html.code))
  iend2 <- max(grep("</head>", html.code))
  header2 <- html.code[istart:iend-1]

  ## wrap into HTML page
  source <- paste0(
    txt["source", lang], ": ", txt["source.name", lang],
    " | ", txt["code", lang], ": ", htmlLink("https://github.com/hrbrmstr/streamgraph", "streamgraphR"),
    " | ", htmlLink("https://twitter.com/duc_qn", "@duc_qn"), " | ", 
    htmlLink("http://www.swissinfo.ch", "swissinfo.ch"))
  
  save_html(
    tags$html(
     tags$head(
       HTML(paste0("<link href='https://fonts.googleapis.com/css?family=Open+Sans+Condensed:300,700,300italic&subset=latin,cyrillic' rel='stylesheet' type='text/css'> <meta name='viewport' content='width=device-width, initial-scale=1, shrink-to-fit=no'>",
       paste0(header, collapse =""), collapse =""))),
          tags$body(
          h2(HTML(txt['main.title', lang])),
          div(class = "descr", HTML(paste0(txt['descr', lang], " <em>", txt['descr2', lang], "</em>"))),
          h3(HTML(txt['h3', lang])),
          div(class = "container", HTML(html.code[html.grabbed[['istart']]:html.grabbed[['iend']]])),
          div(class = "container", HTML(html.code2[html.grabbed2[['istart']]:html.grabbed2[['iend']]])),
          div(id = "footer", HTML(txt['footer', lang])),
          div(id = "cite", HTML(source)),
          HTML(iframeresizer)
      )), file = paste0("streamgraph_foreignersEvolution_", lang, ".html"), libdir = "js"
  )
  swi_libWidget_overwrite()  
}
  

```

```